【裁判字號】    92,交抗,114
【裁判日期】    921013
【裁判案由】    聲明異議
【裁判全文】
臺灣高等法院高雄分院刑事裁定                    九十二年度交抗字第一一四號
    抗告人
   即異議人     甲○○
右抗告人因違反道路交通管理處罰條例案件，不服臺灣高雄地方法院九十二年度交聲
字第三三九號中華民國九十二年八月廿七日裁定，提起抗告，本院裁定如左：
      主      文
抗告駁回。
      理      由
一、抗告意旨略以：高雄市監理處承辦人員未告知有關加重處罰之事，抗告人甲○○
    並非心存僥倖而不繳罰款，且是在承辦人告知若未繳交罰款，以後買車時仍需補
    繳罰款，抗告人甲○○才以下次購車時再一併繳之心態而未繳罰款，且法令如此
    眾多，一般民眾無法全盤瞭解，又抗告人甲○○已到案，不應加重處罰，原裁定
    難令人甘服等語，提起抗告。
二、原裁定以：按報廢登記之汽車仍行駛者，處汽車所有人三千六百元以上一萬零八
    百元以下罰鍰，該車輛並沒入之，道路交通管理處罰條例第十二條第一項第十款
    、第二項定有明文。復按違反道路交通管理事件統一裁罰標準表所示，違反前開
    規定報廢登記之汽車仍行駛者，於期限內繳納或到案聽候裁決者，處罰鍰三千六
    百元；逾到案期限十五日內，繳納罰鍰或到案聽候裁決者，處罰鍰六千元；逾越
    應到案期限十五日以上三十日以內，繳納罰鍰或到案聽候裁決者，處罰鍰八千四
    百元；逾越應到案期限三十日以上，繳納罰鍰或逕行裁決處罰者，處罰鍰一萬八
    百元；並均禁止其行駛，車輛並沒入之。經查：案外人黃明雄於九十二年三月四
    日十二時四十七分許駕駛異議人甲○○所有之車牌號碼ＦＬ─一九八七號報廢汽
    車，在台二六線省北路驛站前為警查獲，異議人應於九十二年三月十九日前到案
    等情，為異議人甲○○所不爭執，復有屏東縣警察局屏警交字第Ｖ000000
    00號舉發違反道路交通管理事件通知單，在卷可稽，是異議人甲○○以報廢登
    記之汽車仍供行駛一情，應堪認定。又異議人甲○○雖主張其曾於九十二年三月
    十九日前至高雄市楠梓區監理處到案繳費，惟經詢問承辦人員後而未繳交罰款，
    復為異議人所自承，是原處分機關依前開規定，逕行裁決處罰異議人甲○○即汽
    車所有人罰鍰一萬八百元，並將車輛沒入，經核並無不合。又異議人甲○○另以
    ：倘監理處承辦人員於其詢問時明確告知加重處罰之事，異議人甲○○當立即繳
    交罰款，而不會受加重處罰之不利益云云。惟人民有知法之義務，本件異議人甲
    ○○於違反交通管理處罰條例後，理應自行釐清其於法律上所應負之責任，並依
    規定繳納罰款，異議人甲○○捨此而不為，才受加重處罰之處分，原處分機關裁
    處並無不當，其異議顯無理由，應予駁回等語。
三、經查：抗告人甲○○以報廢登記之汽車仍供行駛，又未按期繳納罰款，原處分機
    關裁決處罰抗告人甲○○即汽車所有人罰鍰一萬八百元，並將車輛沒入，經核並
    無不合。抗告人甲○○以監理處承辦人未告知有關加重處罰之事，且承辦人告知
    若未繳交罰款，以後買車時仍需補繳罰款，伊才以下次購車時再一併繳之心態才
    未繳罰款，且法令如此眾多，一般民眾無法全盤瞭解，伊已到案，不應加重處罰
    等語，並非適法之抗告理由，其抗告為無理由，應予駁回。
四、據上論結，應依道路交通案件處理辦法第二十六條、刑事訴訟法第四百十二條裁
    定如主文。
中      華      民      國    九十二    年      十      月      十三    日
                              臺灣高等法院高雄分院刑事第九庭
                                  審判長法官  張明松
                                        法官  任森銓
                                        法官  張盛喜
右正本證明與原本無異。
不得再抗告。
                                  法院書記官  楊茱宜
中      華      民      國    九十二    年      十      月      十三    日


司法院資訊處製作；財團法人民間司法改革基金會備份。
